【裁判字號】    92,再易,2
【裁判日期】    920409
【裁判案由】    
【裁判全文】
臺灣新竹地方法院民事裁定  九十二年再易字第二號
    聲  請  人  甲○○
    相  對  人  乙○○
右聲請人與相對人間請求確認界址事件，聲請人對於中華民國九十二年一月七日本院
九十一年度再易字第九號確定裁定，聲請再審，本院裁定如左：
      主      文
聲請駁回。
聲請程序費用由聲請人負擔。
      理      由
一、本件聲請意旨略以：
（一）聲請人歷次向本院提出本案系爭之重要事實證據，可以證明二造之間確實界址
      糾紛之原因及可以證明真正界址之地界均未蒙採納，造成今日聲請人之冤枉判
      決，如果斟酌採證時，隨即明白其確實界址為如圖所示之Ａ、Ｂ、Ｃ點連線無
      誤，本院各審均偏偏採納內政部測量局人員瀆職疏失，誤把聲請人所有之南隘
      段一四八─一地號土地當作國有財產未登錄之土地為依據，每次判定聲請人敗
      訴，實是司法一大恥辱及冤枉聲請人重大精神壓力，更違背司法院大法官會議
      釋字第三七四號解釋、最高法院七十五年四月二十二日第八次民事庭會議議決
      ，故各審承審人員疏失而誤判即是判決不備理由，依法得提起再審之訴為有據
      。
（二）查本案系爭錯誤，純係內政部測量局人員重測時，瀆職疏失，誤認聲請人所有
      坐落南隘段一四八─一地號為未登錄之國有財產土地，故其測量基準點把界址
      移放在一五一─二、一五一─三地號邊線與一四八─一地號交界斜線連接，如
      圖Ｄ、Ｅ、Ｆ點為界址，無形之中一四八─一地號土地消失了，相對人當然歡
      喜極了，因界址遠離了其土地，自然就會附和土地測量人員，所以聲請人遭受
      重大損失，才一而再的提起再審之訴來求權益，所以證明一四八─一地號是聲
      請人為所有（附土地登記簿謄本）證一，及新竹地政事務所八十九年十二月二
      十七日（八九）新地測字一二二二二號函影本證二，承認測量有誤之事實，所
      以該系爭界址應於一四八、一四八─一、一五０─一等土地邊線連接之，各審
      均未斟酌聲請人所提出之主張，以一四八─一地號邊線與一四八、一五０─一
      等地號土地邊線連接之要求，如附圖所示Ａ、Ｂ、Ｃ點連接，才是真正、正確
      的界址，所以本院原各審實有違民事訴訟法第四百六十九條之規定。
（三）本案再審之訴係確認界址之訴，其真兇、係地政測量人員誤認一四八─一地號
      土地為國有財產土地未登錄，才致法院歷次均誤其測點，而作如此不實之判決
      ，聲請人雖一而再提出重點證據，但都未被承審人員接受斟酌詳細調查再加上
      相對人又一再騙說其不住在該地，雖聲請人提出戶籍謄本證明其戶籍仍在系爭
      設籍，亦未被接納，所以各審均有適用法規錯誤及判決不備理由之實，僅憑其
      自由心證來作判決，實難令人心服，故依民事訴訟法第四百九十六條、第四百
      九十七條、大法官釋字第四六六、五０七、五一二、五三三號解釋及憲法第十
      六條規定人民之訴訟權應予保障之規定提起再審之訴云云。
二、本件兩造請求確定界址事件，聲請人不服本院九十年度簡上字第一一九號確定判
    決，提起再審之訴，經本院以九十一年度再易字第六號判決，以聲請人所提再審
    之訴為顯無理由，判決駁回其再審之訴確定；聲請人再對本院九十一年度再易字
    第六號確定判決，提起再審之訴，復經本院以九十一年度再易字第九號裁定以聲
    請人之請求不合法為由，裁定駁回其再審之訴確定等情，業經本院調閱各該卷宗
    查核無訛，合先敘明。
三、按對於確定裁定聲請再審，依民事訴訟法第五百零七條準用同法第五百零一條第
    一項第四款規定，必須表明再審理由。所謂表明再審理由，必須指明確定裁定有
    如何合於法定再審事由之具體情事，始為相當，倘僅泛言有何條款之再審事由，
    無具體情事者，仍難謂已合法表明再審事由。且當事人提起再審之訴或聲請再審
    ，雖聲明係對某件再審判決或裁定為再審，但審查其再審訴狀理由，實為指摘原
    確定裁判或前次之再審裁判如何違法，而對該聲明不服之再審判決或裁定，則毫
    未指明有如何法定再審理由。此種情形，可認為未合法表明再審理由，逕以其再
    審（再審之訴或聲請再審）為不合法駁回之（最高法院六十四年度台聲字第七六
    號判例、最高法院六十九年二月五日六十九年度第三次民事庭會議決議參看）。
    查本件聲請人對於本院九十一年度再易字第九號確定裁定聲請再審，經核其聲請
    狀內僅泛言原各審均有適用法規錯誤及判決不備理由之實云云，對九十一年度再
    易字第九號確定裁定有何具體之再審事由，則未據敘明，依前揭說明，聲請人就
    九十一年再易字第九號裁定所為聲請，自非合法；且核本件再審聲請狀所載內容
    ，與前開確定裁定即九十一年度再易字第九號再審聲請狀所載內容大致相同，均
    泛指係因地政測量人員誤認一四八─一地號土地為國有財產土地未登錄，才致法
    院歷次均誤其測點，而作不實之判決及相對人又一再騙說其不住在該地，雖聲請
    人提出戶籍謄本證明其戶籍仍在系爭設籍，亦未被接納，所以各審均有適用法規
    錯誤及判決不備理由之實云云，則本院九十一年度再易字第九號裁定，就此部分
    亦以聲請人未具體指摘原確定判決即本院九十一年度再易字第六號判決，有何民
    事訴訟法第四百九十六條、第四百九十七條所定各項再審事由，認聲請人所提再
    審之訴為不合法，而以裁定駁回聲請人之聲請，於法洵無不合。從而，本院九十
    一年度再易字第九號確定裁定，以聲請人所提再審之訴為不合法而裁定駁回，既
    無違誤，聲請人猶執前詞聲請本件再審，復未敘明前開確定裁定有何具體之再審
    事由，其聲請顯不合法，應予駁回。
四、據上論結，本件再審之聲請不合法，依民事訴訟法第五百零七條、第五百零二條
    第一項、第九十五條、第七十八條，裁定如主文。
中      華      民      國     九十二     年      四      月     九     日
                            台灣新竹地方法院民事第一庭
~B審判長法官  彭洪英
~B      法官  黃美文
~B      法官  謝永昌
右為正本係照原本作成。
不得抗告。
~B法院書記官  蕭宛琴
中      華      民      國     九十二     年      四      月     九     日


司法院資訊處製作；財團法人民間司法改革基金會備份。
